【裁判字號】    95,訴,3281
【裁判日期】    970331
【裁判案由】    藥事法等
【裁判全文】
臺灣板橋地方法院刑事判決              95年度訴字第3281號
公  訴  人  臺灣板橋地方法院檢察署檢察官
被      告  丁○○
選任辯護人  林志豪律師
?????  徐明水律師
被      告  乙○○
選任辯護人  吳謹斌律師
被      告  甲○
?????  丙○○
上列被告因違反藥事法等案件，經檢察官提起公訴（95年度偵字
第374 號），被告於準備程序中均就被訴事實為有罪之陳述，經
告知被告簡式審判程序之旨，並聽取當事人及辯護人之意見後，
本院合議庭裁定由受命法官獨任進行簡式審判程序，判決如下：
    主  文
丁○○連續明知為偽藥而販賣，處有期徒刑壹年肆月，減為有期
徒刑捌月。扣案如附表編號一至五所示之物均沒收。
乙○○連續明知為偽藥而販賣，處有期徒刑捌月，減為有期徒刑
肆月，緩刑參年。扣案如附表編號六所示之物沒收。
甲○、丙○○共同連續明知為偽藥而販賣，均處有期徒刑拾月，
各減為有期徒刑伍月，均緩刑參年。扣案如附表編號七、八所示
之物均沒收。
    事  實
一、丁○○係科林頓藥業有限公司及冠聯藥業有限公司臺北縣地
    區之經銷商，其營業地址設於臺北縣中和市○○路77巷8 號
    3 樓，自民國90年起開始經營藥品批發之業務。乙○○係址
    設臺北縣三峽鎮○○路17號致安藥師藥局之負責人，自91年
    7 月起經營該藥局。甲○係懷安連鎖藥局之負責人，自92年
    1 月開始經營該藥局設於臺北縣中和市○○路283 號之復興
    店及設於臺北縣中和市○○路191 號之中和店二門市，丙○○係甲○之同居人，在懷安連鎖藥局擔任助理，負責西藥進
    貨、上架及銷售等業務。其等均明知下列事項：
(一)、亞培諾美婷（Reductil）膠囊係由美商亞培大藥廠公司（下
    稱美商亞培公司）所生產之藥品，為使用於體重控制計畫之
    支持療法之藥品，且美商亞培公司於國內之合法代理販售藥
    商為美商亞培股份有限公司臺灣分公司（下稱臺灣亞培公司
    ）。而附件一至四所示之商標圖樣，分別經美商亞培公司及
    德商克諾爾有限公司（下稱德商克諾爾公司）向經濟部中央
    標準局（現已改制為經濟部智慧財產局，下稱智財局）申請
    註冊取得商標專用權，其專用期間詳如附件一至四所示。又
    德商克諾爾公司業將附件二至四所示商標圖樣之商標專用權
    轉讓予德商亞培公司，德商亞培公司再授權予美商亞培公司
    使用。
(二)、威而鋼（VIAGRA）膜衣錠藥品，係美商輝瑞產品公司（
    Pfizer Products Inc.，下稱美商輝瑞公司）所生產之藥品
    ，且美商輝瑞公司在國內之合法代理販售藥商為輝瑞大藥廠
    股份有限公司（下稱輝瑞大藥廠）。而附件五至附件七所示
    之商標圖樣，業經美商輝瑞公司向智財局申請註冊取得商標
??專用權，商標專用期間分別如附件五至附件七所示。
(三)、「犀利士CIALIS」藥品，係美商禮來ICOS有限公司（下稱美
    商禮來公司）所生產之藥品，且附件八所示之商標圖樣，業
    經美商禮來公司向智財局註冊取得商標專用權，專用期間為
    自91年3 月1 日起至100 年6 月15日止。又附件一至附件八
    之商標，均為業界及消費大眾所共知，該等商標所使用之各
    類藥品，近年來亦在全球藥品類市場行銷甚廣，品質素有商
    譽，未經商標專用權人之同意或授權，不得擅自使用相同或
    近似之該等註冊商標圖樣於相同商品上。
二、詎丁○○為圖牟利，明知真實姓名年籍不詳自稱「陳先生」
    、「李先生」之成年男子所販售之威而鋼膜衣錠藥品、諾美
    婷膠囊及犀利士藥品，均非美商輝瑞公司、美商亞培公司及
    美商禮來公司原廠所製造，而係由不詳成年人士未經核准擅
    自製造之偽藥，且係未得前述各商標專用權人之同意或授權
    ，於同一商品，使用相同於附件一至八所示商標圖樣之仿冒
    商標商品；又該等藥品之藥品說明書（即仿單）為冒用美商
    輝瑞公司、美商亞培公司及美商禮來公司名義之偽造私文書
    ，外包裝盒（包含盒裝及瓶裝）上標示之公司、商標名稱、
    圖樣、標籤則均係偽造之準私文書，足以對外表示該等藥錠
    分別係上開公司所製造而使消費者誤認該等藥錠確為上開公
    司所製造。竟基於販賣偽藥、販賣仿冒商標商品、販賣冒用
    他人藥物名稱、仿單之藥物、行使偽造私文書及準私文書之
    概括犯意，自93年6 月間起，陸續以諾美婷每盒（28顆）新
    臺幣（下同）300 元、威而剛1 瓶（30顆）1200元、犀利士
    1 盒（4 顆）350 元之低於市價之價格，打電話向「陳先生
    」及「李先生」販入數量不詳之上開偽藥，再陸續以諾美婷
    1 盒450 元、威而鋼每瓶1500元、犀利士每盒450 元至500
    元不等之價格，出售予知情之甲○及丙○○所經營或任職之
    藥局及臺北縣其餘30餘家之藥局，而行使上開仿冒藥品包裝
    盒（瓶）上偽造之公司名稱、商標名稱、圖樣、標籤等準私
    文書及偽造之藥品使用說明書之私文書，足以生損害於美商
    亞培公司、美商輝瑞公司及美商禮來公司。嗣於94年12月22
    日，在臺北縣中和市○○街77巷8 號3 樓為警持搜索票查獲
    ，並扣得丁○○所有如附表一編號1 至5 所示之物。
三、乙○○明知真實姓名年籍不詳自稱「楊先生」之成年男子所
    販售之諾美婷膠囊，並非美商亞培公司原廠所製造，而係由
    不詳成年人士未經核准擅自製造之偽藥，且屬未得美商亞培
    公司之同意或授權，於同一商品，使用相同於附件一至四所
    示商標圖樣之仿冒商標商品；又該等諾美婷膠囊包裝盒上之
    公司、商標名稱、圖樣、標籤均係偽造之準私文書，包裝盒
    內所含之藥品說明書（即仿單）則係冒用臺灣亞培公司名義
    製作之偽造私文書。竟基於販賣偽藥、販賣仿冒商標商品、
    販賣冒用他人藥物名稱、仿單之藥物、行使偽造私文書及準
    私文書之概括犯意，於94年6 月間某日，以諾美婷每盒（28
    顆）約1200元之價格，向「楊先生」購入數量不詳之諾美婷
    偽藥後，將之置放於致安藥師藥局內，再陸續以每盒2 千餘
    元之價格販售予不特定之顧客，而行使上開仿冒諾美婷包裝
    盒上偽造之公司名稱、商標名稱、圖樣、標籤等準私文書及
    偽造之藥品說明書之私文書，足以生損害於美商亞培公司及
    臺灣亞培公司。嗣於94年12月22日，在臺北縣三峽鎮○○路
    17 號 致安藥師藥局為警持搜索票查獲，並扣得附表編號6
    所示之物。
四、丙○○、甲○明知丁○○所販售之諾美婷膠囊，並非美商亞
    培公司原廠所製造，而係由不詳成年人士未經核准擅自製造
    之偽藥，且屬未得美商亞培公司之同意或授權，於同一商品
    ，使用相同於附件一至四所示商標圖樣之仿冒商標商品；又
    該等諾美婷膠囊包裝盒上之公司、商標名稱、圖樣、標籤均
    係偽造之準私文書，包裝盒內所含之藥品說明書（即仿單）
    則係冒用臺灣亞培公司名義製作之偽造私文書。竟共同基於
    販賣偽藥、販賣仿冒商標商品、販賣冒用他人藥物名稱、仿
    單之藥物、行使偽造私文書及準私文書之概括犯意聯絡，先
    後於94年9 月間某日及94年9 月至12月間某日，以諾美婷膠
    囊每顆15元之價格，向丁○○販入數量不詳之諾美婷偽藥，
    並置放於懷安連鎖藥局復興店及中和店內，陸續以14顆1000
    元之價格販售予不特定之顧客，而行使上開仿冒諾美婷包裝
    盒上偽造之公司名稱、商標名稱、圖樣、標籤等準私文書及
    偽造之藥品說明書之私文書，足以生損害於美商亞培公司及
    臺灣亞培公司。嗣於94年12月22日，在懷安連鎖藥局復興店
    及懷安連鎖藥局中和店為警持搜索票查獲，並分別扣得附表
    編號7 、8 所示之物。
五、案經美商亞培公司、美商輝瑞公司、美商禮來公司訴由臺北
    縣政府警察局移送臺灣板橋地方法院檢察署檢察官偵查起訴
    。
    理  由
一、上開犯罪事實，業經被告丁○○、乙○○、甲○及丙○○於
    本院審理中坦承不諱，核與告訴代理人劉騰遠律師、吳雅筠
    、廖雍倫律師之指訴相符，且有證人趙清輝、劉旭東於警詢
    中及證人王孔智、李佳瑄於偵查中之證述可佐，並有智財局
    商標註冊資料、搜索及查扣藥物照片、辨識諾美婷、威而剛
    之相關資料附卷可稽及如附表所示之物扣案足憑。又扣案如
    附表所示之藥品，均非美商亞培公司、美商輝瑞公司及美商
    禮來公司各原廠所製造之真品，而係未經核准由不詳成年人
    士所擅自製造之偽藥，包裝該等藥品之包裝盒（瓶）上確有
    標示上開各公司之名稱、商標名稱、圖樣、標籤，與所附之
    藥品說明書均屬仿冒品等節，有亞培諾美婷外包裝鑑定報告
    、犀利士藥品包裝鑑定報告、輝瑞大藥廠96年8 月21日輝西
    藥（96）法字第L41-07號函暨所附華友科技顧問股份有限公
    司檢驗報告、本院勘驗筆錄及扣案藥品照片、行政院衛生署
    藥物食品檢驗局檢驗報告書等件附卷可考（見95年度偵字第
    374 號偵查卷第62頁、第63頁、第150 頁至第154 頁、第
    189 頁至第205 頁、本院卷一第103 頁至第116 頁、第126
    頁至第134 頁、第142 頁至第151 頁），足徵被告之自白與
    事實相符。本件事證明確，被告犯行均堪認定，應依法論科
    。
二、新舊法比較
(一)、按被告行為後，刑法業於94年2 月2 日修正公布，並自95年
    7 月1 日起施行。修正後刑法第2 條第1 項：「行為後法律
    有變更者，適用行為時之法律。但行為後之法律有利於行為
    人者，適用最有利於行為人之法律。」之規定，係規範行為
    後法律變更所生新舊法律比較適用之準據法，於新法施行後
    ，應適用新法第2 條第1 項之規定，為「從舊從輕」之比較
    。
(二)、修正後刑法第56條連續犯之規定業經刪除，故連續數行為而
    犯同一罪名，依修正前刑法第56條規定，應以一罪論，但得
    加重其刑；而依修正後規定，因已無連續犯可資適用，應將
    各次犯行以數罪併合處罰，此修正雖非犯罪構成要件之變更
    ，但顯已影響行為人刑罰之法律效果，自屬法律有變更，依
    新法第2 條第1 項規定，應適用較有利於被告之行為時法律
    即舊法論以連續犯。
(三)、藥事法第83條第1 項（藥事法第83條於95年5 月30日雖亦經
    修正公布，並自95年7 月1 日起施行，然該條第1 項之條項
    及內容均未變更修正）、藥事法第86條第2 項及商標法第82
    條之法定刑中均有罰金刑，依修正前刑法第33條第5 款之規
    定，罰金刑為1 元（銀元）以上，依修正後刑法第33條第5
    款之規定，則為新臺幣1000元以上，以百元計算之。是罰金
    刑之最低數額，較之修正前提高，自以修正前刑法第33條第
    5 款之規定有利於被告。
(四)、經綜合比較新舊法結果，以修正前刑法規定有利於被告，故
    本件應依刑法第2 條第1 項前段規定，適用修正前之刑法規
    定。
三、論罪科刑
(一)、按藥品說明書係用以說明該藥品之主治效能及服用方法，屬
    於私文書之一種，被告均明知上開藥品說明書，係冒用前開
    各公司名義而偽造之私文書，仍加以販賣行使，足以生損害
    於各該公司，係犯刑法第216 條、第210 條之行使偽造私文
    書罪。再按在紙上或物品上之文字、符號、圖畫、照像，依
    習慣或特約，足以為表示其用意之證明者，依刑法第220 條
    第1 項規定，應以文書論。查美商亞培公司、美商輝瑞公司
    、美商禮來公司之名稱、商標圖樣及標籤，係該等公司表示
    其用意之證明，自屬刑法第220 條第1 項之準私文書，被告
    販售之仿冒藥品之外包裝盒（盒裝及瓶裝），均有標示公司
    及商標名稱、圖樣、標籤，則其等有主張係前開公司及商標
    之意思內容，足以生損害於該等公司，至為灼然，核其等此
    部分所為，係犯刑法第216 條、第220 條第1 項、第210 條
    之行使偽造準私文書罪。
(二)、是核被告所為，均係犯藥事法第83條第1 項之販賣偽藥罪、
    藥事法第86條第2 項之明知冒用他人藥物名稱、仿單而販賣
    罪、商標法第82條之販賣仿冒商標商品罪、刑法第216 條、
    第210 條之行使偽造私文書罪及刑法第216 條、第220 條第
    1 項、第210 條之行使偽造準私文書罪。公訴意旨原以被告
    丁○○向「陳先生」、「李先生」販入之犀利士藥品乃未經
    核准擅自輸入之藥品，屬藥事法所規定之「禁藥」，因認被
    告丁○○就販賣犀利士藥品部分，係觸犯藥事法第83條第1
    項之販賣禁藥罪。惟被告丁○○所販售之犀利士藥品經送鑑
    定結果，認其藥品鋁箔片之右下角圖案並無顏色變化，缺少
    明顯之防偽圖案，應屬偽藥之事實，有前引犀利士藥品包裝
    鑑定報告可憑，而遍觀全卷，復無任何積極證據顯示被告丁○○販售之犀利士藥品乃不詳人士未經核准擅自自國外輸入
    者，足認起訴書記載被告丁○○販售之犀利士藥品乃「禁藥
    」乙節，應屬誤載，此部分亦經公訴檢察官於本院97年3 月
    14日準備程序期日當庭更正起訴書所載犀利士藥品為「偽藥
    」及更正被告丁○○販售犀利士藥品部分係涉犯藥事法第83
    條第1 項之販賣偽藥罪。且販賣偽藥及販賣禁藥同係觸犯藥
    事法第83條第1 項之罪，是此部分自不生變更起訴法條之問
    題，併予說明。
(三)、被告販賣上開藥品，均係以一行為同時觸犯上開各罪名，且
    侵害數商標專用權人之財產法益，為想像競合犯，應從一重
    之販賣偽藥罪論處。被告先後多次販賣偽藥之行為，皆時間
    緊接、所犯係構成要件相同之罪，顯均係出於概括犯意為之
    ，皆為連續犯，應均依修正前刑法第56條之規定論以一罪，
    並加重其刑。被告甲○及丙○○就上開犯行，有犯意之聯絡
    及行為之分擔，應論以共同正犯。
(四)、公訴意旨雖漏未論及被告涉犯藥事法第86條第2 項之犯行，
    然此部分犯罪既與起訴且經本院論罪科刑部分有想像競合犯
    之裁判上一罪關係，當為起訴效力所及，本院自應併予審理
    。又臺灣板橋地方法院檢察署檢察官95年度偵字第25614 號
??移送併辦部分，核屬本案起訴事實之部分事實，本院亦得併
    予審究。
(五)、爰審酌被告販賣偽藥，不僅嚴重危害社會大眾身體健康，且
    該等來歷、成分均不明之偽藥為消費者服用後，造成之風險
    難以想像，被告貪圖己利無視此種危險性，自均應受相當之
    非難。又商標具有辨識商品來源之功用，且企業者通常經過
    相當時間並投入大量資金於商品之行銷及品質之改良，始得
    使該商標具有代表一定品質之效，被告侵害他人商標，對商
    標專用權人潛在市場利益造成侵害非輕，並有損我國之國際
    形象，另兼衡被告之素行（有卷附臺灣高等法院被告前案紀
    錄表可憑）、犯罪之動機、手段、販售仿冒偽藥商品之數量
    、期間、所生之危害程度，及犯罪後均坦承犯行，尚知悔悟
    等一切情狀，分別量處如主文所示之刑，以示懲戒。
(六)、被告本件犯罪之時間均係在96年4 月24日以前，經核皆合於
    中華民國九十六年罪犯減刑條例所列減刑條件，應依該條例
    第2 條第1 項第3 款之規定，各減其等宣告刑之2 分之1。
(七)、末查被告乙○○並無前科；被告甲○、丙○○前因妨害家庭
    案件，經臺灣高等法院以86年度上易字第1777號刑事判決各
    判處有期徒刑6 月確定，分別於86年10月18日、86年11月28
    日易科罰金執行完畢後，迄今均未再因故意犯罪而受有期徒
    刑以上刑之宣告，有前揭臺灣高等法院被告前案紀錄表可按
    。其等因一時失慮，偶罹刑典，且犯罪後均坦承犯行，深表
    悔意，且皆已與告訴人美商亞培公司達成和解，有和解書2
    份存卷足稽（見本院卷一第79頁、第80頁、第155 頁至第
    157 頁），經此偵審程序及刑之宣告後，應知警惕而無再犯
    之虞，告訴代理人亦當庭表示同意給予被告乙○○、甲○、
    丙○○緩刑之諭知，本院因認以暫不執行其等之刑為當，爰
    分別依刑法第74條第1 項第1 款、第2 款之規定，併予宣告
    緩刑3 年，以啟自新。
(八)、按藥事法第79條第1 項規定：「查獲之偽藥或禁藥，沒入銷
    燬之」，上述沒入銷燬之規定，係列於藥事法第8 章「稽查
    及取締」內，而非列於第9 章之「罰則」，其性質應屬行政
    秩序罰，屬行政機關依行政程序科罰之權限，法院自不得越
    權於判決內諭知沒入銷燬（最高法院92年度台上字第2718號
    判決意旨可資參照）。扣案如附表編號1 至4 、6 至8 所示
    之物，尚未經主管機關依上開規定沒入銷燬，惟該等物品分
    係被告仿冒美商亞培公司、美商輝瑞公司及美商禮來公司等
    商標專用權人商標之商品，不問屬於犯人與否，均應依商標
    法第83條之規定宣告沒收（因部分藥品業因檢驗用罄，是應
    予沒收者應以驗餘數量欄者所示之數目為準）。附表編號5
    所示之物，為被告丁○○所有供犯本案販賣偽藥罪所用之物
    ，爰依刑法第38條第1 項第2 款、第3 項之規定諭知沒收。
四、退移送併辦部分
(一)、臺灣板橋地方法院檢察署檢察官95年度偵字第23915 號移送
    併辦意旨略以：被告丁○○基於販售偽藥之犯意，於95年2
    月間某日，以不詳價格，販售仿冒之「維骨力」予址設臺北
    縣中和市○○街10號1 樓國泰藥局之負責人楊桂屏，楊桂屏
    再以每瓶（500 顆）之代價販售與不特定之人。嗣於95年2
    月24日，陳建榮向楊桂屏購得「維骨力」膠囊500 粒裝，疑
    係偽藥，於95年3 月2 日送請臺北縣政府衛生所轉送藥品之
    代理商大統貿易股份有限公司鑑定後，證實確係偽藥，始發
    覺上情，因認被告丁○○涉犯藥事法第83條第1 項之販賣偽
    藥罪嫌，且與前揭起訴之事實有包括一罪之關係等語。
(二)、訊據被告丁○○否認有前開移送併辦意旨所指之犯罪事實，
    辯稱：伊僅係幫楊桂屏之店員調維骨力，只有調1 瓶，伊不
    知道那瓶維骨力是偽藥。伊調貨之廠商很多，已不記得是跟
    誰調貨，但不是跟前述「陳先生」或「李先生」調貨等語（
    見本院96年12月17日準備程序筆錄、96年3 月14日簡式審判
    筆錄）。而依移送併辦意旨所述，被告丁○○係於95年2 月
    將仿冒之維骨力販售予楊桂屏，其販售之時間與本案之犯罪
    時間（自93年6 月起至94年12月止）已相隔2 月，並無何時
    間上之密接關係，無從論以接續犯。再者，移送併案審理部
    分之事實係發生於本案犯行於94年12月22日遭查獲之後，其
    販售之藥品種類、對象亦均與本案起訴部分有別，販售之數
    量更僅有1 瓶，難認此部分與本案經起訴之犯行乃基於同一
    之犯意決定，兩者間亦無集合犯之關係。從而，前開移送併
    案審理部分與被告丁○○本案經起訴論罪科刑部分，並無接
    續犯或集合犯之包括一罪關係，本院就併案部分自無從併予
    審究，應退由檢察官另為適法之處理。
(三)、同署檢察官96年度偵字第1668號移送併辦意旨另以：被告甲○乃臺北縣中和市○○路191 號懷思藥局之實際負責人，其
    明知被告丁○○販售之「史蒂諾斯」、無中文標示之「
    STILNOX 」、無中文標示之「銀白色鋁箔包裝錠劑」、無中
    文標示「Zantac」及無中文標示之「黃色圓形錠」為偽藥或
    禁藥，竟仍為圖牟利，基於販賣偽藥、禁藥之犯意，自93年
    7 、8 月間起，向被告丁○○購入上開藥品後，置放於懷思
    藥局內，欲販售予不特定之客人。嗣於95年7 月17日上午9
    時許，為臺北縣政府衛生局稽查人員稽查發現，始悉上情。
    因認被告甲○此部分涉犯藥事法第83條第1 項之販賣偽藥或
    禁藥罪，且與其前揭經起訴部分具有連續犯之裁判上一罪關
    係。經查併辦意旨所載之犯罪事實，業據被告甲○於偵查及
    本院審理中否認，辯稱：該部分藥品伊並非向丁○○進貨，
    而係先前福臨藥局結束營業，伊向福臨藥局所購買之藥品，
    且遭查扣之藥物均未陳列販賣等語，足見併案部分與本案起
    訴部分，被告甲○並非基於概括犯意而為。再衡諸併辦部分
    被告甲○涉嫌販賣之上開藥品，與其本案向被告丁○○販入
    之藥品（諾美婷）均不同，尚無從認定併案部分與本案起訴
    且經本院論罪科刑部分構成連續犯之裁判上一罪關係，本院
    無從併予審究，亦應退由檢察官另為適法之處理。
據上論斷，應依刑事訴訟法第273 條之1 第1 項、第299 條第1
項前段，藥事法第83條第1 項、第86條第2 項，商標法第82條、
第83條，刑法第2 條第1 項前段、第11條前段、第28條、第216
條、第210 條、第220 條第1 項、第55條、第74條第1 項第1 款
、第2 款、第38條第1 項第2 款、第3 項，修正前刑法第56條，
中華民國九十六年罪犯減刑條例第2 條第1 項第3 款、第7 條，
判決如主文。
本案經檢察官林俊峰到庭執行職務。
中    華    民    國    97    年    3     月    31    日
                  刑事第七庭    法  官  吳佳穎
以上正本證明與原本無異
如不服本判決應於送達後10日內向本院提出上訴狀
                                書記官  陳香君
中    華    民    國    97    年    3     月    31    日
附錄本案論罪科刑法條全文：
藥事法第83條第1項
明知為偽藥或禁藥，而販賣、供應、調劑、運送、寄藏、牙保、
轉讓或意圖販賣而陳列者，處7 年以下有期徒刑，得併科新臺幣
500萬元以下罰金。
藥事法第86條
擅用或冒用他人藥物之名稱、仿單或標籤者，處1 年以下有期徒
刑、拘役或科或併科新臺幣5萬元以下罰金。
明知為前項之藥物而輸入、販賣、供應、調劑、運送、寄藏、牙
保、轉讓或意圖販賣而陳列者，處6 月以下有期徒刑、拘役或科
或併科新臺幣3萬元以下罰金。
商標法第82條
明知為前條商品而販賣、意圖販賣而陳列、輸出或輸入者，處1
年以下有期徒刑、拘役或科或併科新臺幣5 萬元以下罰金。
中華民國刑法第216條（行使偽造變造或登載不實之文書罪）
行使第210 條至第215 條之文書者，依偽造、變造文書或登載不
實事項或使登載不實事項之規定處斷。
中華民國刑法第210條（偽造變造私文書罪）
偽造、變造私文書，足以生損害於公眾或他人者，處5 年以下有
期徒刑。
中華民國刑法第220條第1項
在紙上或物品上之文字、符號、圖畫、照像，依習慣或特約，足
以為表示其用意之證明者，關於本章及本章以外各罪，以文書論
。
 附表
┌──┬──────┬───────┬────────┬────┐
│編號│物品名稱    │查扣地點      │查扣數量        │驗餘數量│
├──┼──────┼───────┼────────┼────┤
│ 1. │諾美婷      │臺北縣中和市德│5 盒（共150顆） │5 盒（共│
│    │            │光街77巷8 號3 │                │149顆） │
│    │            │樓            │                │        │
├──┼──────┼───────┼────────┼────┤
│ 2. │威而剛（中文│同上          │77盒（共308顆） │77盒（共│
│    │包裝盒裝）  │              │                │305顆） │
├──┼──────┼───────┼────────┼────┤
│ 3. │威而剛      │同上          │19瓶（共570 顆）│19瓶（共│
│    │（英文瓶裝）│              │                │568 顆）│
├──┼──────┼───────┼────────┼────┤
│ 4. │犀利士      │同上          │20盒（共80顆）  │20盒（共│
│    │            │              │                │80顆）  │
├──┼──────┼───────┼────────┼────┤
│ 5. │客戶資料    │同上          │1本             │        │
├──┼──────┼───────┼────────┼────┤
│ 6. │諾美婷      │臺北三峽鎮中和│6 盒（共168 顆，│6盒（共 │
│    │            │路17號致安藥師│起訴書誤載為5 盒│166 顆）│
│    │            │藥局          │共150 顆）      │        │
├──┼──────┼───────┼────────┼────┤
│ 7. │諾美婷      │臺北縣中和市復│758 顆（含包裝盒│755 顆（│
│    │            │興路283 號懷安│2 盒）          │含包裝盒│
│    │            │連鎖藥局復興店│????????│2盒）   │
├──┼──────┼───────┼────────┼────┤
│ 8. │諾美婷      │臺北縣中和市中│87顆（含包裝盒3 │86顆（含│
│    │            │和路191 號懷安│盒，起訴書誤載為│包裝盒3 │
│    │            │連鎖藥局中和店│2盒）           │盒）    │
└──┴──────┴───────┴────────┴────┘


司法院資訊處製作；財團法人民間司法改革基金會備份。
